臺灣高等法院刑事判決
111年度交上易字第134號
上  訴  人  
即  被  告  楊秀華


上列上訴人即被告因過失傷害案件，不服臺灣新北地方法院110
年度交易字第161號，中華民國111年3月7日第一審判決(起訴案
號：臺灣新北地方檢察署109年度偵字第44775號)，就科刑部分
提起上訴，本院判決如下：
    主  文
上訴駁回。
    理  由
一、上訴人即被告楊秀華(下稱被告)就原判決關於認定犯罪事實
    部分並未上訴，此部分非本院審判之範圍。就犯罪事實、論
    罪與量刑有關者，援用原判決所載(如附件)。
二、上訴意旨略以：發生車禍當時，救護車來現場時，救護人員
    要牽告訴人林秀卿上救護車，告訴人對救護人員說我自己上
    救護車就好，我沒怎樣，所以告訴人是自己走上救護車的，
    可見告訴人受傷不嚴重，原審諭知拘役45日刑度太重等語。
三、被告有減刑事由：
　　被告本件所犯，係刑法第284條前段之過失傷害罪。而被告
    於肇事後，留在現場等候警員到場處理，並於有偵查犯罪權
    限之機關及公務員發覺其犯罪前，向到場處理之員警承認其
    為肇事人而自首，有道路交通事故肇事人自首情形記錄表1
    份在卷可證，嗣被告亦未逃避接受裁判，合於自首之要件，
    爰依刑法第62條前段規定減輕其刑。此部分業經原判決審酌
    認定，核無不合。
四、上訴駁回之理由：
(一)原審量刑審酌事由：
　　以行為人之責任為基礎，審酌被告騎乘上開機車肇事之犯罪
    手段，其於警詢時稱經濟狀況勉持，於原審審理時自稱目前
    無業，單親撫養3個小孩20幾年等生活狀況，其先前並無任
    何論罪科刑紀錄，品行尚可，於原審審理時自稱國小肄業之
    智識程度，又本件過失程度，對告訴人造成之傷害，暨其否
    認犯行，因雙方就和解金額各有堅持，致未能與告訴人和解
    或賠償其損害之犯後態度等一切情狀，量處拘役45日，並諭
    知易科罰金之折算標準。
(二)被告對原判決認定之犯罪事實並未上訴，此部分事實已確定
    。被告於本院審理時稱：其遭告訴人騎機車撞到云云，但被
    告於警詢時稱：我車沿行人徒步區左轉往武前街，我在左轉
    時有先停等，對方的車頭與我車頭擦撞。(當時你如何採取
    反應措施？)來不及等語(見偵卷第5頁)，足見被告未遵守「
    車輛行駛時，應遵守道路交通標誌、標線、號誌之指示；轉
    彎車應讓直行車先行，道路交通安全規則第90條第1項、第1
    02條第1項第7款所規定，渠應注意、能注意而未注意，騎乘
    於行人徒步區復違規左轉彎，迨兩車行近時，閃煞不及而發
    生碰撞，致告訴人受有身體之傷；告訴人經救護送醫，經診
    斷受有右側肩胛骨閉鎖性骨折、臉部擦傷等情，此有新泰綜
    合醫院出具之診斷證明書在卷可查(見偵卷第14頁)，被告上
    開辯解及上訴指述各節均非可採，從而被告以上開各節，請
    求從輕量刑云云，所執量刑事由顯與卷證不符。
(三)按量刑輕重，係屬法院得依職權裁量之事項，苟其量刑已以
    行為人之責任為基礎，並斟酌刑法第57條各款所列情狀，而
    未逾越法定刑度或有濫用權限情事，即不得任意指為違法（
    最高法院75年台上字第7033號裁判、98年度台上字第5002號
    判決意旨參照）。申言之，量刑係法院就繫屬個案之整體評
    價，為法院得依職權裁量之事項，量刑判斷當否之準據，應
    就判決之整體觀察為綜合考量，不可摭拾其中片段，遽予評
    斷。本件原判決以被告之責任為基礎，具體審酌刑法第57條
    所列各款情狀，在罪刑原則下適正行使其量刑之裁量權，且
    就刑法第57條各款事由詳為審酌並敘明理由，既未逾越法定
    刑度，亦無濫用自由裁量之權限，是原審就被告所犯上開之
    罪，所量處之刑尚屬適法，無違比例原則，並無顯然失出或
    有失衡平之情，要難指為違法。被告上訴意旨猶執上開情節
    ，請求從輕量刑云云，指摘原判決量刑不當，顯係就原審量
    刑之適法職權行使，漫事指摘，為不足採，是被告本件上訴
    ，核無理由，應予駁回。　　　　
據上論斷，應依刑事訴訟法第368條，判決如主文。
本案經檢察官洪三峯提起公訴，檢察官劉成焜到庭執行職務。
中　　華　　民　　國　　111 　年　　6 　　月　　28　　日
                  刑事第十三庭  審判長法　官  洪于智
                                      法　官  黃玉婷
                                      法　官  黃惠敏
以上正本證明與原本無異。
不得上訴。
                                      書記官  吳錫欽
中　　華　　民　　國　　111 　年　　6 　　月　　29　　日
附錄：本案論罪科刑法條全文　　　　　　　　　
中華民國刑法第284條
因過失傷害人者，處1年以下有期徒刑、拘役或10萬元以下罰金
；致重傷者，處3年以下有期徒刑、拘役或30萬元以下罰金。